【裁判字號】    95,裁,2279
【裁判日期】    951013
【裁判案由】    綜合所得稅
【裁判全文】
最  高  行  政  法  院  裁  定
                                     95年度裁字第02279號
聲  請  人  甲○○
                          送達.
                          忠孝.
上列聲請人因綜合所得稅事件，對於中華民國95年5月22日本院
95年度裁字第01071號裁定，聲請再審。本院裁定如下：
    主  文
再審之聲請駁回。
再審訴訟費用由聲請人負擔。
    理  由
一、按對於確定裁定聲請再審，依行政訴訟法第283條準用同法
    第277條第1項第4款之規定，必須表明再審理由及關於再審
    理由並遵守不變期間之證據。又所謂表明再審理由，必須指
    明確定裁定有如何合於行政訴訟法第273條所定再審事由之
    具體情事，始為相當，倘僅泛言有再審事由而無具體情事者
    ，仍難謂已合法表明再審事由，則所為再審之聲請，即屬不
    合法。又聲請人提出之所謂「再審事由」之具體情事，若其
    情事內容一望即知與再審事由之構成要件無關者，同樣無法
    認為「已合法表明再審事由」，其再審之聲請同屬不合法。
二、本件聲請人前因綜合所得稅事件，提起行政訴訟，經臺中高
    等行政法院以93年度訴字第514號裁定（下稱原審第一次裁
    定），以行政爭訟標的未經訴願程序，而從程序上駁回聲請
    人之行政訴訟，聲請人提起抗告，臺中高等行政法院認定其
    抗告已逾法定不變期間為由，再次以93年度訴字第514號裁
    定（下稱原審第二次裁定）駁回聲請人之抗告，聲請人則對
    原審上開抗告裁定不服，又對之抗告，本院受理後以95年度
    裁字第1071號裁定駁回聲請人之抗告，聲請人因此對本院該
    駁回裁定聲請再審，其聲請意旨略以：
  (一)本院上開裁定具有行政訴訟法第273條第1項第1款、第2款及
    第13款、第14款之再審事由。各款具體情事之內容如下所載
    ：
    1.行政訴訟法第273條第1項第1款「適用法規顯有錯誤」部
      分：聲請人係指摘本院上開裁定認定原審第一次裁定之合
      法送達日期為94年4月19日，已違反行政訴訟法第83條準
      用民事訴訟法第141條之規定，因為該次送達沒有制作送
      達證書為證，僅以「國內掛號、報值、保價函件、快捷郵
      件及包裹查單」為憑，顯非合法之送達，不生計算抗告法
      定不變期間之效力。
    2.行政訴訟法第273條第1項第2款所定「判決主文與理由矛
      盾」及第13款「當事人發見未經斟酌之證物」與第14款「
      足以影響判決結果之重要證據漏未斟酌」部分：聲請人係
      引用原審第一次裁定重為送達時所留存之送達證書（按原
      審第一次裁定曾經二次送達，其第二次送達時有留存送達
      證書），主張此一證據方法足以證明本院上開裁定認定其
      抗告逾期，顯然違反送達之相關規定。
  (二)因此請求廢棄本院95年度裁字第1071號裁定及原審第二次裁
    定，並將全案發回臺中高等行政法院更為審理。
三、經查依行政訴訟中之送達，依行政訴訟法第83條準用民事訴
    訟法第141條之規定，固須提出送達證書為證，然而送達證
    書僅為證明送達的一種證據方法而已，並非送達合法生效之
    必備要件，因此仍可藉由其他證據方法以證明合法送達之真
    實性。本院上開裁定已明確認定「原審第一次裁定之合法送
    達日期為94年4月19日」，而此一事實認定與原處分卷所附
    之「國內掛號、報值、保價函件、快捷郵件及包裹查單」之
    記載內容相符。又依上所述，既然送達證書不是證明合法送
    達之唯一方法，則本院原裁定以「國內掛號、報值、保價函
    件、快捷郵件及包裹查單」據為認定合法送達時日之證據方
    法，自無「適用法規錯誤」或「判決主文與理由矛盾」可言
    ，此部分再審之聲請為無理由。又聲請人引用原審第一次裁
    定第二次重複送達之送達證書，據為「未經斟酌之重要證物
    」云云，實則該項證物之存在，並不影響「原審第一次裁定
    已於94年4月19日經合法送達」之事實判斷結論，一望即知
    與再審事由之構成要件無關，此部分再審之聲請為不合法，
    應予駁回。
四、依行政訴訟法第283條、第278條、第104條、民事訴訟法第
    95條、第78條，裁定如主文。
中    華    民    國    95    年    10    月    13    日
                  第五庭審判長法  官  鄭  淑  貞
                              法  官  黃  合  文
                              法  官  吳  明  鴻
                              法  官  鄭  小  康
                              法  官  帥  嘉  寶
以  上  正  本  證  明  與  原  本  無  異
中    華    民    國    95    年    10    月    14    日
                              書記官  阮  桂  芬


司法院資訊處製作；財團法人民間司法改革基金會備份。
